臺灣臺北地方法院刑事判決
111年度審訴字第2194號
公  訴  人  臺灣臺北地方檢察署檢察官
被      告  彭啓唐



            林乃仲




            蔡景睿


上  一  人
選任辯護人  陳怡均律師(法律扶助律師)            
上列被告等因傷害案件，經檢察官提起公訴（111年度調偵字第1
601號），本院判決如下：
    主  文
本件公訴不受理。
    理  由
一、公訴意旨如附件起訴書所載。
二、按告訴乃論之罪，告訴人於第一審辯論終結前得撤回其告訴
    ，又告訴經撤回者，應諭知不受理之判決，刑事訴訟法第23
    8條第1項、第303條第3款分別定有明文。
三、查本件告訴人廖浚琳告訴被告蔡景睿、告訴人蔡景睿告訴被
    告彭啟唐、林乃仲傷害案件，起訴書認均係觸犯刑法第277
    條第1項之傷害罪，依同法第287條前段之規定，須告訴乃論
    。茲因告訴人廖浚琳、蔡景睿均具狀撤回告訴，此有刑事撤
    回告訴狀共2份在卷可稽(見本院卷第89-93頁)。依上開說明
    ，本件爰不經言詞辯論，逕為諭知不受理之判決。
四、據上論斷，應依刑事訴訟法第303條第3款、第307條判決如
    主文。
中　　華　　民　　國　　111 　年　　11　　月　　24　　日
　　　　　　      刑事第二十二庭  審判長 法　官 莊書雯
　　　　　　　　　                       法  官 葉詩佳
　　　　　　　　　                       法  官 翁毓潔
上正本證明與原本無異。 
如不服本判決應於收受送達後20日內向本院提出上訴書狀，並應
敘述具體理由；其未敘述上訴理由者，應於上訴期間屆滿後20日
內向本院補提理由書（均須按他造當事人之人數附繕本）「切勿
逕送上級法院」。告訴人或被害人如對於本判決不服者，應具備
理由請求檢察官上訴，其上訴期間之計算係以檢察官收受判決正
本之日期為準。因疫情而遲誤不變期間，得向法院聲請回復原狀
。
                                         書記官 陽雅涵 
中　　華　　民　　國　　111 　年　　11　　月　　25　　日
附件:
臺灣臺北地方檢察署檢察官起訴書　
                                   111年度調偵字第1601號
　　被　　　告　彭啓唐 　男　51歲（民國00年0月0日生）
　　　　　　　　　　　　住○○市○○區○○路0段00巷0○0　　　　　　　　　　　　號
　　　　　　　　　　　　居新北市○○區○○路000號6樓
　　　　　　　　　　　　國民身分證統一編號：Z000000000號
　　　　　　　　林乃仲　男　39歲（民國00年00月00日生）
　　　　　　　　　　　　住○○市○○區○○○路00號
　　　　　　　　　　　　居新北市○○區○○路00號
　　　　　　　　　　　　國民身分證統一編號：Z000000000號
　　　　　　　　蔡景睿　男　33歲（民國00年00月0日生）
　　　　　　　　　　　　住○○市○○區○○路0段000號
　　　　　　　　　　　　國民身分證統一編號：Z000000000號
　　上　一　人
　　選任辯護人　陳怡均律師
上列被告等因傷害案件，業經偵查終結，認應提起公訴，茲將犯
罪事實及證據並所犯法條分敘如下：　
　　　　犯罪事實
一、彭啓唐係新北市新店區竹林路72巷旁福德宮主委，於民國11
    1年1月1日晚間6時許，在該宮舉辦廟會活動，林乃仲、蔡景
    睿等人則為現場賓客，嗣蔡景睿在宴飲後因故對在場工作人
    員咆哮，現場工作人員廖浚琳因試圖勸阻，蔡景睿竟基於傷
    害之犯意，以腳踢之方式攻擊廖浚琳，致其受有右側肩膀挫
    傷併瘀青、右側大腿挫傷併瘀青等傷害。嗣蔡景睿因遭現場
    工作人員請離現場，彭啓唐見蔡景睿到場鬧事，一時激憤，
    遂基於傷害之犯意，徒手向蔡景睿揮拳，一旁之林乃仲亦因
    情緒激憤、心生不滿，遂用腳踹蔡景睿兩次，合致蔡景睿受
    有右胸壁挫擦傷、頭部挫擦傷、唇部擦傷、雙側手部擦傷等
    傷害。
二、案經蔡景睿、廖浚琳訴由新北市政府警察局新店分局報告偵
    辦。
　　　　　　 證據並所犯法條
一、證據清單及待證事實
編號 證據名稱 待證事實 1 ⑴被告兼告訴人彭啓唐（下簡稱被告彭啓唐）於警詢及偵查中之供述 ⑵被告彭啓唐於警詢及偵查中之陳述及證述 ⑴坦承其有於111年1月1日晚間8時許，在新北市新店區竹林路72巷口，徒手及以腳踹之方式毆打被告蔡景睿等情不諱。 ⑵證稱被告蔡景睿有對其辱罵「幹你娘」。其有看到被告林乃仲將被告蔡景睿及證人廖浚琳拉開等語。 2 ⑴被告林乃仲於警詢及偵查中之供述 ⑵被告林乃仲於警詢及偵查中之陳述及證述 ⑴坦承其有於111年1月1日晚間8時許，在新北市新店區竹林路72巷口，以腳踹之方式毆打被告蔡景睿等情不諱。 ⑵證稱被告蔡景睿有對被告彭啓唐辱罵「幹你娘」。其有看到證人廖浚琳要把被告蔡景睿拉出去，被告蔡景睿突然失控，其沒有看清楚如何攻擊，但突然就倒在地上等語。 3 ⑴被告兼告訴人蔡景睿（下簡稱被告蔡景睿）於警詢及偵查中之供述 ⑵被告蔡景睿於警詢及偵查中之陳述及證述 ⑴堅詞否認有為上開傷害、公然侮辱等犯行，辯稱：伊沒有動過手，伊是被打的那個，伊在裡面沒有動手。伊沒有對阻止伊的人辱罵三字經，伊被打兩拳就昏倒了等語。 ⑵證稱：案發當天我請鄰居幫我拿包包跟外套，然後有個男子打了我兩拳，是揮拳打我下巴，還有另名男子踹我右側腹部，後續我倒在地上，還有繼續被踹，不確定有多少人打我等語。 4 證人即告訴人廖浚琳於警詢及偵查中之陳述及證述 證稱被告蔡景睿有於111年1月1日晚間8時許，在新北市新店區竹林路72巷附近之廟會現場，用腳踹其大腿。其有在被告蔡景睿被其他人拉走的過程中聽到他辱罵「幹你娘」等語。 5 證人劉恩劭於警詢及偵查中之陳述及證述 證稱其有於111年1月1日晚間8時許，在新北市新店區竹林路72巷附近之廟會擔任工作人員，其聽到有人大呼小叫，其就去關心，看到他在地板上。其有聽到大聲吵架的聲音，不確定罵什麼髒話等語。 6 證人林建長於警詢及偵查中之陳述及證述 證稱其有於111年1月1日晚間8時許，在新北市新店區竹林路72巷附近廟會，有位先生突然問收禮臺工作人員說認不認識他，然後突然拿起椅子作勢要砸，證人廖浚琳請他出去，其一回頭就看到證人廖浚琳跟被告蔡景睿倒在地上。 7 證人王秀華於偵查中證述 證稱其有於111年1月1日晚間6至8時許在新北市新店區竹林路72巷附近之廟會擔任義工，當天被告蔡景睿有喝啤酒，因為有個人抱其孫子，被告蔡景睿詢問其是否認識該人，其表示不認識，被告蔡景睿說要打他，他就把椅子拿起來對著那個人，其叫他把椅子放下，他就放下了。現場有個大姊叫他回去，其就把他牽到門口，主辦人員在門口，被告蔡景睿請其幫他拿衣服，後來其回來就看到被告蔡景睿被別人打等語。 8 天主教耕莘醫療財團法人耕莘醫院111年1月3日乙種診斷證明書影本2份、現場監視器錄影畫面擷圖4張、現場監視器錄影畫面檔案暨本署勘驗筆錄1份 被告蔡景睿因遭被告彭啓唐、林乃仲攻擊；證人廖浚琳因遭被告蔡景睿攻擊而受有上開傷害之事實。 
二、查被告蔡景睿辯稱其並未出手攻擊告訴人廖浚琳，且證人王
    秀華亦稱其沒有看到被告蔡景睿攻擊廟方人員等語，然證人
    劉恩劭、林建長等人均到庭證稱其等有看到被告蔡景睿和告
    訴人廖浚琳倒在地上，且告訴人廖浚琳確實受有上開傷害，
    有上開診斷證明書影本為證，且證人王秀華復稱其對於廟方
    人員指責係其將被告蔡景睿帶到現場，令其感到生氣等語，
    是其所認知之內容，是否會帶有若干偏頗，尚非無疑，是綜
    合諸位證人及客觀上存在之診斷證明書，核被告蔡景睿所為
    ，係犯刑法第277條第1項之傷害罪嫌；被告彭啟唐、林乃仲
    所為，均係犯刑法第277條第1項之傷害罪嫌。又被告蔡景睿
    、彭啟唐、林乃仲所為上開傷害犯行，雖多次出手攻擊他人
    ，惟渠等主觀上乃出於概括同一之犯意，且客觀上各行為獨立
    性極為薄弱，依一般社會健全觀念，難以強行分割，在刑法評
    價上，以視為數個舉動之接續施行，合為包括之一行為予以評
    價，應論以接續犯。
三、依刑事訴訟法第251條第1項提起公訴。
　　此　　致
臺灣臺北地方法院
中　　華　　民　　國　 111　　年　　8　　月　　 25　　日
　　　　　　　　　　　　　　　檢　察　官　牟芮君
本件正本證明與原本無異
中　　華　　民　　國　 111　　年　　9 　 月     15    日
　　　　　　　　　　　        書　記　官  簡嘉運
附錄本案所犯法條
中華民國刑法第277條
傷害人之身體或健康者，處 5 年以下有期徒刑、拘役或 50 萬
元以下罰金。
犯前項之罪，因而致人於死者，處無期徒刑或 7 年以上有期徒
刑；致重傷者，處 3 年以上 10 年以下有期徒刑。